【裁判字號】    88,小上,47
【裁判日期】    890131
【裁判案由】    給付電費
【裁判全文】
臺灣高雄地方法院民事裁定  八十八年小上字第四十七號
    上  訴  人  台灣電力股份有限公司高雄區營業處
    法定代理人  甲○○
    訴訟代理人  丙○○
    被上訴人    南謙企業有限公司
                              .
    法定代理人  乙○○      住.
右當事人間給付電費事件，本院裁定如左：
    主      文
上訴駁回。
第二審訴訟費用由上訴人負擔。
    理      由
一、按對於小額程序之第一審裁判之上訴或抗告，非以其違背法令為理由，不得為之
    。又上訴狀內應記載上訴理由，表明(一)原判決所違背之法令及具體內容。(二)依訴
    訟資料可認為原判決有違背法令之具體事實。民事訴訟法第四百三十六條之二十
    四第二項、同條之二十五，分別定有明文。又所謂判決有違背法令，乃指判決不
    適用法規或適用不當，亦為同法第四百六十八條所明定，且此亦為小額事件之上
    訴程序所準用（民事訴訟法第四百三十六條之三十二第二項參照）。而以判決有
    不適用法規或適用不當為上訴理由時，其上訴狀或理由書應有具體之指摘，並揭
    示該法規之條項或內容，若係成文法以外之法則，應揭示該法則之旨趣，倘為司
    法院解釋或最高法院之判例，則應揭示該判解之字號或其內容，如依民事訴訟法
    第四百六十九條所列第一款至第五款事由提起上訴時（第六款未準用，參照同上
    民事訴訟法第四百三十六條之三十二第二項規定），其上訴狀或理由書應揭示合
    於該條款之事實，上訴理由狀如未依此項方法表明者，即難認為已對原判決之違
    背法令有具體之揭示，其上訴自難認為合法（最高法院七十一年台上字第三一四
    號判例要旨參照）。
二、上訴人起訴主張被上訴人於在高雄市○○○路一三一號八樓使用原告之電力，惟
    自民國八十六年十月起至八十七年一月止，計積欠電費新台幣（下同）一萬六千
    九百七十三元未予繳納，經原告屢次催討，仍拒不給付該筆費用，為此依據用電
    契約訴請被上訴人應給付一萬六千九百七十三元及自契約終止日即八十六年十二
    月二十二日起至清償日止之法定遲延利息等語。
三、被上訴人則以已另外申請用電門號，有按期支付電費，未繼續在上開處所使用電
    力，前揭處所業經屋主江士勝出租他人使用等語置辯，上訴人提起上訴指陳：被
    上訴人既係供電契約之用電人，於契約存續期間所使用之電費，在原用電戶向上
    訴人申請變更用電戶名或廢止用電手續前，雙方用電契約之權利義務仍存，被上
    訴人即負有繳付用電電費之義務，本件係供電契約之用電戶應繳納電費予供電者
    之訴訟，原審判決就此未加詳查，遽以未見有何就未用電戶之過戶後仍需繳納過
    戶前之電費等規定為由，判決駁回上訴人之起訴，其認定之事實予原告之請求並
    不相干，顯有判決不備理由及理由矛盾之當然違背法令等語。
四、原審以上訴人主張被上訴人使用其電力之前揭事實，固據提出電費收據三件為證
    ，惟為被上訴人所否認，且遍查被上訴人所提出之「營業規則」、「營業規則施
    行細則」，均無未用電戶於過戶後仍須繳納過戶前殿費之規定，而被上訴人既於
    八十四年三月十五日遷移用電地址，上訴人亦未派員查訪實際上開處所之電力使
    用人，遽指被上訴人即為在該地使用其電力之人，自不能認其已就前揭利己事實
    負舉證之責。從而上訴人依用電契約之法律關係，請求被上訴人給付積欠電費一
    萬六千九百七十三元，及自終止契約日即八十六年十二月二十二日起至清償日止
    ，按年息百分之五計算之利息，為無理由，應予駁回。查原審既以被上訴人所提
    出之營業規則、營業規則施行細則，未有未用電戶於過戶後仍須繳納過戶前電費
    之約定，且電費收據不足為被上訴人在該處所使用上訴人提供電力之證明，認定
    上訴人基於用電契約之法律關係，請求被上訴人給付積欠電費為無理由，而為上
    訴人敗訴之判決，經核於法洵無違誤。且判決不備理由或理由矛盾，雖為上訴第
    三審之理由，然於小額程序之第二審上訴，則未準用此規定，已如前述，故上訴
    人以原判決不備理由及理由矛盾為第二審上訴理由，亦於法不合。再者，解釋契
    約係屬原審法院認定事實之職權，其解釋既未違背法令或悖於經驗法則或論理法
    則，揆諸前開法條說明，上訴人亦不得執此為上訴之理由。
五、綜上所述，上訴意旨執上開事由指摘原判決不備理由或不適用法規而違背法令，
    ，顯無理由，本院爰不經言詞辯論，駁回其上訴。
據上論結，本件上訴為無理由，依民事訴訟法第四百三十六條之二十九第二款、第四
百三十六條之三十二第二項、四百四十九條第一項、第九十五條、第七十八條，裁定
如主文。
中      華      民      國    八十九    年     一     月      三十一    日
                                    臺灣高雄地方法院民事第一庭
~B審判長法官  鄭月霞
~B      法官  孫啟強
~B      法官  郭貞秀
右為正本係照原本作成
如對本裁定抗告須於裁定送達後十日內向本院提出抗告狀
中      華      民      國    八十九    年     一     月    三十一      日
~B法院書記官  胡美儀


司法院資訊處製作；財團法人民間司法改革基金會備份。
